【裁判字號】    89,上訴,995
【裁判日期】    890831
【裁判案由】    懲治走私條例
【裁判全文】
臺灣高等法院高雄分院刑事判決          八十九年度上訴字第九九五號
    上訴人
    即被告  甲○○
右上訴人因懲治走私條例案件，不服臺灣高雄地方法院八十八年度訴字第一四八三號
中華民國八十九年一月二十一日第一審判決（起訴案號：臺灣高雄地方法院檢察署八
十八年度偵字第一七七五五號），提起上訴，本院判決如左：
      主      文
上訴駁回。
      事實及理由
一、本案經本院審理結果，認第一審判決認事用法及量刑均無不當，應予維持，並引
    用第一審判決書記載之事實、證據及理由（如附件）。
二、被告上訴意旨略以：因抓不到魚，且伊妻出車禍需錢用，才挺而走私，請求改判
    較輕之刑等語。然查被告所犯罪名為七年以下有期徒刑之罪，其走私貨物完稅價
    格達新台幣二百二十七萬餘元，影響國家稅收，原審量處有期徒刑一年，尚難謂
    係顯然過重，被告上訴非有理由，應予駁回。
三、據上論斷，應依刑事訴訟法第三百六十八條、第三百七十三條，判決如主文。
本案經檢察官朱文彬到庭執行職務。
中    華    民    國     八十九     年      八       月      三十一     日
                              臺灣高等法院高雄分院刑事第四庭
                                  審判長法官  莊  鎮
                                        法官  陳吉雄
                                        法官  陳啟造
右正本證明與原本無異。
如不服本判決，應於判決送達後十日內向本院提出上訴狀，其未述理由者並應於提
出上訴狀後十日內向本院補提理由書（應附繕本)。
                                      書記官  張寶花
中    華    民    國     八十九     年       九       月       一       日
                                                                        Ｆ
附件：
臺灣高雄地方法院刑事判決                        八十八年度訴字第一四八三號
    公  訴  人  臺灣高雄地方法院檢察署檢察官
    被      告  甲○○  男三十四歲（民國○○○年○月○日生）
                        住澎湖縣西嶼鄉外垵村一七六之一號
                        居高雄縣茄萣鄉○○村○○路一八０巷二八號
                        身分證統一編號：Ｘ一二二七六九四七號
    被      告  曾佛續  男三十七歲（民國○○○年○月○○日生）
                        住高雄縣茄萣鄉○○路○段十五巷廿一弄十一號
                        居澎湖縣西嶼鄉外垵村一三一之一號
                        身分證統一編號：Ｘ一二二七五一八二號
    被      告  曾文旭  男三十五歲（民國○○○年○月○○○日生）
                        住澎湖縣西嶼鄉外垵村一七七號
                        居台南市○○區○○街五一巷十八號
                        身分證統一編號：Ｘ一二二七六九五六號
    被      告  呂光榮  男三十一歲（民國○○○年○月○○○日生）
                        住澎湖縣西嶼鄉外垵村一四九之四號
                        居高雄縣茄萣鄉○○村○○路一七九巷五四號
                        身分證統一編號：Ｘ一二二七五八五一號
右列被告等因懲治走私條例案件，經檢察官提起公訴（八十八年度偵字第一七七五五
號），本院判決如左：
    主  文
甲○○共同私運管制物品進口逾公告數額，處有期徒刑壹年。
曾佛續共同私運管制物品進口逾公告數額，累犯，處有期徒刑拾月。
曾文旭、呂光榮共同私運管制物品進口逾公告數額，均處有期徒刑伍月。均緩刑參年
。
扣案之七星牌洋菸陸萬貳仟包及大衛杜夫牌洋菸伍萬捌仟包均沒收。
    事  實
一、曾佛續（曾於民國八十四年間，因違反懲治走私條例案件，經法院判處有期徒刑
    十月，而於八十六年五月十九日執行完畢。）、曾文旭、呂光榮、邱松木（另行
    審結）係澎湖縣籍「宏進財號」漁船船員，於八十八年七月十二日，該船船長甲
    ○○，因以新台幣（下同）三十萬元之代價，受年籍姓名不詳之成年男子所託，
    前往高雄縣興達港西南外海七十海浬處（北緯二二度十五分東經一一九度十分）
    接駁未稅洋煙，乃於八十八年七月十四日下午二時四十分許與出海前原不知情之
    曾佛續、曾文旭、呂光榮、邱松木四人，共同駕駛該船自高雄縣興達港出海，而
    於同日下午十一時許抵達前揭地點後，船長甲○○即與不詳船名之黑色小貨輪聯
    絡接駁未稅洋菸，曾佛續、曾文旭、呂光榮、邱松木見船長甲○○欲接駁未稅洋
    菸後，始知渠等此次出海目的係要走私未稅洋煙，惟曾佛續、曾文旭、呂光榮、
    邱松木見既已出海，亦不反對船長甲○○之走私行為，四人乃與甲○○基於走私
    之犯意聯絡，共同接駁完稅價格總計二百二十七萬八千九百七十四元之七星牌洋
    菸六萬二仟包及大衛杜夫牌洋菸五萬八仟包之未稅洋煙，並於八十八年七月十五
    日上午七時四十分許，共同駕船私運上開未稅洋煙進入本國領海，至高雄縣興達
    港外海二浬（北緯二二度五十一分四十六秒東經一二０度九分四十三秒）處，經
    內政部警政署水上警察局第四警察隊發覺該船行跡可疑，當場由該船船艙磁磚地
    板下之密窩起出上開未稅洋煙。
二、案經內政部警政署水上警察局第四警察隊報請臺灣高雄地方法院檢察署檢察官偵
    查起訴。
    理  由
一、訊據被告甲○○對右揭犯罪事實均坦承不諱，而被告曾佛續、曾文旭、呂光榮固
    均不否認有於右揭時、地接駁搬運前開未稅洋煙之事實，惟矢口否認有何違反懲
    治走私條例之犯行，均辯稱：渠等係抵達接駁地點後，始知其餘同案被告受託走
    私洋煙，渠等因見業已出海，乃聽從船長之吩咐而搬運，不知該批貨物是未稅洋
    煙等語。經查，右開犯罪事實，業據被告曾文旭、呂光榮於警局訊時均坦承甲○
    ○有承諾於接駁未稅洋菸完成後會給付酬勞等語，且被告邱松木、呂光榮與甲○
    ○三人在甲板搬運接駁之貨物，而由曾文旭、曾佛續兩人將之置於密窩內藏放乙
    節，亦為被告等所自承，並參以即該船船長甲○○於本院調查時供稱：「（其他
    四位是否都知道你們要去走私未稅洋煙）他們不知情，快到接駁地點我才與他們
    講．．．．」等語（見本院八十八年八月二十七日調查筆錄），復有證人即查獲
    之警員孫漢英、許志成、陳龍林於本院結證稱：查扣之貨物從外觀上即可判定係
    未稅洋煙，且該物係藏放於船上之密窩等語（見本院八十八年十月二十三日調查
    筆錄、八十九年一月七日審判筆錄），顯見被告見私貨上船後，即已同意與其餘
    同案被告共同搬運而走私洋煙，渠等於當時與其餘同案被告間不僅具有犯意之聯
    絡，並進而為走私行為之分擔，之後該船亦從我國領海外駛入距海岸約二海里之
    我國領海內，此有內政部台（八八）內地字第八八一三一一八號函在卷可按，是
    被告甲○○與其餘四名同案被告確有共同走私未稅洋煙之犯行，應無疑義。至被
    告四人出海前雖不知此行之目的，然亦無解於渠等嗣後共同走私犯行之成立，此
    即學說所謂「事中共同正犯或稱承繼共同正犯」之概念。此外，復有未稅洋煙七
    星牌洋菸六萬二仟包及大衛杜夫牌洋菸五萬八仟包扣案可稽，且扣案未稅洋煙之
    完稅價格為二百二十七萬八千九百七十四元，並有財政部高雄關稅局關緝字第八
    八一六０八二五號函一紙在卷可參，是本件事證明確，被告等人之犯行均堪認定
    。
二、按扣案之洋菸，係行政院七十九年三月卅日依懲治走私條例第二條第四項公告管
    制進口之丙項物品，凡自中華民國自由地區以外私運該項管制物品進入本國自由
    地區者，其總額由海關比照緝獲時之完稅價格計算超過十萬元者，應依同條例第
    二條第一項論處。經查本件被告甲○○、曾佛續、曾文旭、呂光榮等人一次走私
    進口之洋菸，其總額由海關比照緝獲時之完稅價格計算達二百二十七萬八千九百
    七十四元，此有財政部高雄關稅局函一紙在卷可稽，是核被告甲○○、曾佛續、
    曾文旭、呂光榮四人所為，均係犯懲治走私條例第二條第一項之罪。被告甲○○
    與船員曾佛續、曾文旭、呂光榮及不詳姓名成年人間有犯意聯絡及行為分擔，皆
    為共同正犯。又查被告曾佛續於八十四年間因違反懲治走私條例案件，經法院判
    處有期徒刑十月，於八十六年五月十九日執行完畢之事實，有本院被告全國前案
    紀錄表及台灣高雄地方法院檢察署刑案資料查註記錄表附卷可稽，其於執行完畢
    後五年以內，再犯本件有期徒刑以上之罪，為累犯，應依法加重其刑。爰審酌被
    告等貪圖小利，其犯行並嚴重影響對國家稅收，惟被告甲○○犯後均坦承犯行，
    且被告曾佛續、曾文旭、呂光榮三人係出海後始知其餘同案被告欲走私洋煙，當
    此之際，如欲斷然拒絕亦非易事，是渠等犯罪動機尚非惡劣，及走私之數額等一
    切情狀，分別量處如主文所示之刑，以資懲儆。又被告曾文旭、呂光榮二人前均
    未曾受有期徒刑以上刑之宣告，有臺灣高雄地方法院檢察署刑案資料查註紀錄表
    及本院被告全國前案紀錄表在卷可憑，渠等經此教訓後，應知所警惕，信無再犯
    之虞，本院因認所宣告之刑以暫不執行為適當，均諭知緩刑三年，以勵自新。扣
    案之如事實欄所載洋煙係由甲○○私運進口，為不知名成年男子之共犯所有，且
    係犯罪所得之物，應依刑法第三十八條第一項第三款規定宣告沒收。
三、同案被告邱松木部分另行審結，併此敘明。
據上論斷，應依刑事訴訟法第二百九十九條第一項前段，懲治走私條例第二條第一項
，刑法第十一條前段、第二十八條、第四十七條、第七十四條第一款、第三十八條第
一項第三款，判決如主文。
中      華      民      國    八十九    年      一      月    二十一    日
    臺灣高雄地方法院刑事第二庭
                                      法  官  廖  建  瑜
右正本證明與原本無異。
如不服本判決，應於判決送達後十日內，向本院提出上訴狀。
                                      書記官  歐  文  政
中    華    民    國      八十九      年      一      月      二十五    日
附錄法條：
懲治走私條例第二條第一項
  私運管制物品進口、出口逾公告數額者，處七年以下有期徒刑，得併科新臺幣二十
  萬元以下罰金。


司法院資訊處製作；財團法人民間司法改革基金會備份。
